臺灣士林地方法院刑事判決
公　訴　人　臺灣士林地方法院檢察署檢察官
被　　　告　乙○○
上列被告因違反槍砲彈藥刀械管制條例案件，經檢察官提起公訴
(93 年度偵字第520 號），本院判決如下：
    主  文
乙○○未經許可，持有可發射子彈具有殺傷力之改造槍枝，處有
期徒刑壹年，併科罰金新臺幣參萬元，罰金如易服勞役，以新臺
幣玖佰元即銀元參佰元折算壹日。
扣案之仿ＢＥＲＥＴＴＡ廠半自動手槍製造之改造玩具手槍壹枝
（槍枝管制編號0000000000號）沒收。
    事  實
一、乙○○明知未經許可，不得無故持有槍砲彈藥刀械管制條例
    所列管之各式槍砲，竟於民國92年10月31日前之某不詳時間
    、地點，自不詳姓名之人士，收受由仿BERETTA 廠M9型半自
    動手槍製造之玩具手槍改造之可發射子彈具有殺傷力之改造
    手槍1 枝（槍枝管制編號0000000000號）及不具殺傷力之土
    造子彈1 顆及玩具金屬彈殼4 顆，而未經許可持有上開具殺
    傷力之改造手槍，並於92年10月31日左右，將前揭槍、彈放
    置在斜肩背包內，攜帶至甲○○位在台北縣汐止市○○○路
    314 巷19弄2 號3 樓住處，並暫住甲○○前揭住處至92年11
    月2 日凌晨零時許，因甲○○知悉乙○○持有上開具有殺傷
    力之改造手槍，乃先向台北縣政府警察局汐止分局檢舉，再
    邀同乙○○一起騎乘機車外出訪友，乙○○即將前揭放置有
    槍、彈之斜肩背包隨身攜出。嗣於同日凌晨零時30分許，行
    經臺北縣汐止市○○路○ 段461 巷口時，為埋伏該處之員警
    查獲，並扣得上開具有殺傷力之改造玩具手槍1 枝、不具殺
    傷力之土造子彈1 顆及玩具金屬彈殼4 顆。
二、案經臺北縣政府警察局汐止分局報告臺灣士林地方法院檢察
    署檢察官偵查起訴。
    理  由
一、訊據被告乙○○對於上開非法持有改造手槍之事實坦承不諱
    ，核與證人丙○○、甲○○證述情節大致相符，此外，復有
    臺北縣政府警察局汐止分局搜索扣押筆錄、扣案之槍械照片
    及槍械放在斜肩背包的照片4 張及改造手槍1 枝扣案可證。
    且該扣案之仿BERETTA 改造手槍1 枝（槍枝管制編號
    0000000000號）經送鑑驗結果，認係由仿BERETTA 廠M9型半
    自動手槍製造之玩具手槍，於玩具金屬槍管內加裝金屬襯管
    而成之改造手槍，機械性能良好，可擊發適用子彈，認具殺
    傷力等情，有內政部警政署刑事警察局92年12月17日刑鑑字
    第0920212270號槍彈鑑定書1 件在卷足憑，足認被告上開自
    白與事實相符，本件事證明確，被告未經許可持有上開具有
    殺傷力之改造手槍之事實堪以認定，應依法論科。
二、本件具殺傷力之改造手槍，係屬於槍砲彈藥刀械管制條例第
    4 條第1 項第1 款所稱之槍砲，被告未經許可而持有，核其
    所為，係犯修正前即90年11月14日修正公布之槍砲彈藥刀械
    管制條例第11條第4 項之未經許可，持有可發射子彈具有殺
    傷力之改造槍枝罪。按被告行為後，槍砲彈藥刀械管制條例
    業經總統於94年1 月26日以華總一義字第09400010101 號令
    修正公布，並自94年1 月28日生效施行，原條例第8 條與第
    10 條 、第11條合併修正移列為修正條文第8 條，原條例第
    10條、第11條刪除；修正前槍砲彈藥刀械管制條例第11條第
    4 項之未經許可持有可發射子彈具有殺傷力之各式槍砲罪，
    移至新法第8 條第4 項，除將舊法規定之「槍砲」修正為「
    槍枝」外，修正前之法定刑為1 年以上7 年以下有期徒刑，
    併科新臺幣7 百萬元以下罰金，修正後槍砲彈藥刀械管制條
    例第8 條第4 項係規定：「未經許可，持有第4 條第1 項第
    1 款所定其他可發射子彈具有殺傷力之各式槍枝者，處3 年
    以上10年以下有期徒刑，併科新臺幣700 萬元以下罰金」，
    比較新舊法結果，以修正前之舊法對於被告較為有利，自應
    依刑法第2 條第1 項但書之規定，適用修正前即90年11月14
    日修正公布之槍砲彈藥刀械管制條例第11條第4 項之規定處
    斷。爰審酌被告無故持有前開具有殺傷力之改造手槍，對於
    他人生命、身體安全構成潛在威脅，危害社會治安甚鉅，並
    考量其品行、智識程度、生活狀況，及其犯罪動機、目的、
    手段，暨犯罪後坦承犯行，態度尚稱良好等一切情狀，量處
    如主文所示之刑，併就其所受罰金刑部分，諭知易服勞役之
    折算標準，以資懲儆。
三、扣案之仿BERETTA 廠M9型半自動改造手槍1 支（槍枝管制編
    號：0000000000號）依法不得持有而屬違禁物，應依刑法第
    38條第1 項第1 款之規定宣告沒收。至扣案之子彈1 顆，業
    經鑑驗認係土造子彈，經實際試射，無法擊發，認不具殺傷
    力，有前開鑑定書存卷可查，另扣案之彈殼4 顆不具殺傷力
    ，均非屬違禁物，亦無證據證明係被告供犯罪所用或犯罪所
    得之物，均無從宣告沒收，併此敘明。
據上論斷，應依刑事訴訟法第299 條第1 項前段，修正前即90年
11月14日修正公布槍砲彈藥刀械管制條例第11條第4 項，刑法第
2 條第1 項但書、第11條前段、第42條第2 項、第38條第1 項第
1 款，罰金罰鍰提高標準條例第2 條，現行法規所定貨幣單位折
算新臺幣條例第2 條，判決如主文。
本案經檢察官謝榮林到庭執行職務。
中　  華　  民　  國　  94　  年　　5　　　月　 13　  日
                  刑事第四庭審判長法  官   林秀鳳
                                  法  官   高雅敏
                                  法  官   許碧惠
以上正本證明與原本無異。
如不服本判決，應於判決送達後十日內，向本院提出上訴狀。
                                  書記官   徐仁豐
中　　華　　民　　國　　94　　年　　5 　　月　　13　　日
附錄本判決論罪科刑依據之法條：
修正前即90年11月14日修正公布槍砲彈藥刀械管制條例第11條第
4 項：
未經許可，持有、寄藏或意圖販賣而陳列第1 項所列槍砲者，處
一年以上七年以下有期徒刑，併科新臺幣七百萬元以下罰金。
